# 关于可供出售金融资产转长投的疑问？

提问人：NJDDP 时间：2020-07-07 09:46:00
请教各位大神：A公司（非上市）持有某上市C公司3.56%股份，A公司的母公司B公司（非上市）持有同一上市C公司27%股份，B公司为第一大股东且是实际控制人，对C公司作为长期股权投资-成本法进行核算，A公司账面将对C公司投资放在可供出售金融资产中核算。现请教A公司能否将对C公司的投资转成长期股权投资核算，保持和其母公司B处理方式一致？

回答人：chenyiwei
不可以。参考：《瑞华研究 2010 ～ 2019 汇编》之“问题3-1-24（长期股权投资与金融资产的区分 1 ）”、“问题3-1-25 （长期股权投资和金融资产的区分 2 ）”。